【裁判字號】    97,毒抗,1278
【裁判日期】    971031
【裁判案由】    聲請觀察勒戒
【裁判全文】
臺灣高等法院臺中分院刑事裁定        97年度毒抗字第1278號
抗  告  人
即  被  告  甲○○
上列抗告人因聲請觀察勒戒案件，不服臺灣南投地方法院中華民
國97年9月19日裁定（97年度毒聲字第4號）提起抗告，本院裁定
如下：
    主  文
抗告駁回。
    理  由
一、聲請意旨略以：被告甲○○分別基於施用第一級毒品海洛因
    與第二級毒品甲基安非他命之犯意，於民國（下同）97年7
    月13日12時55分許回溯96小時內之某時點（扣除查獲至採尿
    之時間），在不詳地點，以不詳之方式，各施用海洛因、甲
    基安非他命一次。嗣因被告行跡可疑，為警於97年7月13日
    11時許，在臺北市○○區○○路155巷46號前攔檢盤查，並
    經被告同意於同日12時55分許採集其尿液送驗，結果呈嗎啡
    、甲基安非他命陽性反應，乃依毒品危害防制條例第20條第
    3項、第1項規定，聲請裁定將被告送勒戒處所觀察、勒戒云
    云。
二、按犯施用第一級、第二級毒品之罪者，檢察官應聲請法院裁
    定令被告入戒治處所觀察、勒戒，其期間不得逾2月；依前
    項規定為觀察、勒戒或強制戒治執行完畢釋放後，5年後再
    犯第10條之罪者，適用本條前2項之規定，毒品危害防制條
    例第20條第1項、第3項分別定有明文。原裁定以抗告人即被
    告（下稱被告）甲○○前因施用毒品案件，經送觀察、勒戒
    後，認有繼續施用毒品之傾向，令入戒治處所施以強制戒治
    處分，嗣經停止戒治付保護管束，迄92年1月24日期滿未經
    撤銷停止戒治，以執行完畢論，有台灣高等法院被告前案紀
    錄表1份在卷可稽。詎被告於上開觀察、勒戒執行完畢釋放
    後，即97年7月中旬某日再施用第一、二級毒品，揆諸首揭
    規定，自屬毒品危害防制條例第20條第3項所定「5年後再犯
    」之情形，爰准檢察官之聲請，裁定令被告入戒治處所觀察
    、勒戒云云，經核於法並無違誤。至被告抗告意旨雖指稱其
    因幫朋友搬家，見有古玩物而以自備數位相機拍照，後經盤
    查發現照片有吸食器等物，其如有吸食應不會將吸食器物等
    物拍照留存，其並未吸食毒品云云。但查被告分別基於施用
    第一級毒品海洛因及第二級毒品甲基安非他命之犯意，於97
    年7月13日12時55分許回溯96小時內之某時點，在不詳地點
    ，以不詳方式，各施用毒品海洛因、甲基安非他命一次。嗣
    因形跡可疑經警盤查，並經被告同意於同日12時55分許採集
    其尿液送驗，檢驗結果呈嗎啡及甲基安非他命陽性反應情形
    ，有台灣尖端科技股份有限公司濫用藥物檢驗報告1紙在卷
    可稽，且被告於警詢時亦自承吸食毒品，益見被告應有施用
    第一級毒品海洛因及第二級毒品甲基安非他命之犯行無疑，
    其上開所辯顯係飾卸之詞，不足採信。準此，被告既有施用
    第一級毒品海洛因及第二級毒品甲基安非他命之犯行，則原
    審依上開規定裁定令被告入勒戒處所觀察勒戒，於法洵屬有
    據。被告抗告意旨空口指摘原裁定不當，難認有理由，應予
    駁回。
三、據上論結，應依刑事訴訟法第412條，裁定如主文。
中    華    民    國    97    年    10    月    31    日
            刑事第八庭  審判長法  官  羅  得  村
                              法  官  吳  進  發
                              法  官  劉  榮  服
上列正本證明與原本無異。
不得再抗告。
                              書記官  周  巧  屏
中    華    民    國    97    年    11    月    3     日


司法院資訊處製作；財團法人民間司法改革基金會備份。
